臺灣桃園地方法院交通事件裁定　　 　 93年度交聲字第595號
原處分機關　交通部公路總局新竹區監理所桃園監理站
異　議　人
即受處分人　甲○○　男　49歲.
上列受處分人因違反道路交通管理處罰條例案件，對於交通部公
路總局新竹區監理所桃園監理站中華民國93年11月18日桃監裁罰
字第裁52-Z00000000號所為之處分不服（原舉發通知單號碼：公
警局交字第Z00000000號），聲明異議，本院裁定如下：
    主  文
原處分撤銷。
甲○○汽車駕駛人，駕駛汽車行駛於高速公路，而不遵管制之規
定，處罰鍰新臺幣仟元，並記違規點數壹點。
    理  由
一、原處分意旨略以：異議人即受處分人甲○○於民國90年9 月
    22日6 時15分許，駕駛車牌號碼：3C-4018 號自用小客車行
    經國道一號高速公路南向86公里處超速行駛，為內政部警政
    署國道公路警察局第二警察隊楊梅分隊員警攔停取締，填製
    公警局交字第Z00000000 號舉發違反道路交通管理事件通知
    單移送原處分機關，原處分機關以異議人違反道路交通管理
    處罰條例第33條第1 項、第63條第1 項規定，於93年11月18
    日以桃監裁罰字第裁52-Z00000000號裁決書裁處罰鍰新臺幣
    （下同）6,000 元，記違規點數1 點。
二、受處分人聲明異議意旨略以：伊當天行車時有設定定速器，
    並定速為時速100公里，伊沒有超速云云。
三、按汽車行駛高速公路應依速限標誌指示，高速公路交通管制
    規則第5 條第1 項前段定有明文；汽車行駛於高速公路或設
    站管制之道路，而不遵管制之規定者，處汽車駕駛人3,000
    元以上6,000 元以下罰鍰，並記違規點數1 點，道路交通管
    理處罰條例第33條第1 項、第63條第1 項第1 款亦有明文。
四、經查：
  (一)按交通警員製單舉發違反道路交通管理處罰條例所列之違規
    事實，本質上為行政處分，係公務員基於職務上權力，依法
    就特定之具體事件所為具公法上效果之單方行政行為，基於
    公務員為公法上行為具有公信力之原則，該行政處分當可被
    推定為真正，其據以依法處分之事實認定亦為正確無誤，此
    與民事訴訟法第355 條第1 項規定：「文書，依其程式及意
    旨得認作公文書者，推定其為真正。」之情形相同，本此公
    信原則，乃立法者賦予行政機關制定違反道路交通事件統一
    裁罰標準及處理細則，使執勤警員得當機處分（如該細則第
    23 條）以 達其維護交通秩序、安全之行政目的，反之，若
    謂公務員一切行政行為均需預留證據以證其實，則國家行政
    勢必窒礙難行，據此，刑事訴訟法就犯罪證據有關之規定中
    ，與屬行政秩序罰之交通違規裁罰本質不合之部分，自不在
    準用之列。法院若查無證據足資證明員警有捏造事實違法取
    締之情事，則執勤警員本其維護交通秩序、安全職責所為之
    舉發，自應受到合法、正確之推定。
  (二)又雷射測速儀器在從國外進口至國內交通警察使用之前，在
    先進國家早已使用多年，而雷射測速原理是以雷射光先後發
    射與接收後，通過高速運算計算時間與距離，此種雷射技術
    與概念，早在美國登陸月球時即使用為計算精密登陸距離，
    則較簡單的交通違規雷射測速，如果仍質疑雷射測速儀器不
    精確，顯見屬於臆測而無根據。況且雷射測速槍係以雷射光
    速瞄準受測目標車進行偵測，不受其他車輛干擾，只能鎖定
    一個測速目標，確認違規車輛不會有錯誤，不易被違規者以
    反偵測設備偵測，偵測時間僅需0.3 秒，未來廣泛使用已是
    不可避免的趨勢，此為本院職務上已知之事實。本件員警所
    用之雷達測速槍，乃國外先進科學儀器，目前我國經濟部中
    央標準檢驗局尚未有檢定雷射槍測速器之規範，故在未有檢
    定規範以前適用國際檢驗規定（國外需經過檢定合格始得出
    廠），且該檢驗合格文件譯本業經我國法院公證，有內政部
    警政署國道公路警察局第二警察隊94年1 月22日公警二交訴
    字第0930003188號函及所附之臺灣臺北地方法院公證處85年
    度認字第9836號認證書、LTI 20.20 實驗室及野外鑑測報告
    在卷可考。基此，本件執勤警員所使用之雷射槍測速器之準
    確度，應係值得信賴，而無不得為舉發檢測儀器之理。
  (三)受處分人固主張伊當天行車時有設定定速器，並定速為時速
    100 公里云云，惟並未能提出證據方法以供本院調查，是其
    主張自尚難逕予採信。
  (四)又本件係於90年9 月22日經內政部警政署國道公路警察局第
    二警察隊員警舉發，查交通員警承辦舉發違規案件眾多，且
    本件舉發迄今已3 年餘，而舉發過程亦無何特殊之處，難期
    當初舉發員警對本件尚有清晰之印象，縱予傳喚恐亦僅能憑
    其卷宗資料應答，審酌舉發員警為執行職務之公務員，與受
    處分人間並無任何怨隙存在，且無證據證明本件舉發有何錯
    誤存在，本院認無傳喚本件舉發員警到庭證述之必要，一併
    敘明。
  (五)綜上，本件受處分人超速行駛之事實，洵堪信為真。
五、原處分機關以異議人有前揭違規事實，依道路交通管理處罰
    條例第33條第1 項、第63條第1 項之規定裁罰，於法雖無不
    合，然原處分機關就裁處受處分人罰鍰6000元部分，無非係
    依違反道路交通管理事件統一裁罰基準表之規定，認本件係
    屬「逾越應到案期限30日以上，逕行裁決處罰者」云云，惟
    查：本件前開舉發違反道路交通管理事件通知單所載應到案
    日期為90年10月7 日前，受處分人係於90年10月8 日向原處
    分機關提出申訴，有申訴書1 紙在卷足憑，查前開通知單原
    載應到案日期（即90年10月7 日）為星期日，則本件應到案
    日期應以次日（即90年10月8 日）代之；又本件經受處分人
    申訴後，原處分機關固曾以90年12月4 日（90）違稽D 字第
    23624 號函回覆受處分人謂舉發並無違誤，另於該函說明三
    、記載：「(一)請於90年12月30日前繳納3,000 元正。(二)逾期
    未繳納自90年12月31日起處以4,000 元正，並請於91年1 月
    14日前繳納。(三)逾期未繳納自91年1 月15日前處以5,000 元
    正，並請於91年1 月29日前繳納。(四)逾期未繳納自91年1 月
    30 日 起處以最高罰鍰6,000 元正。」等語，然該函件因招
    領逾期而退回原處分機關（有卷附原處分機關94年2 月18日
    竹監桃字第0940002545號函可證），並未合法送達予受處分
    人，自難要求受處分人於該函所定到案日期前繳交罰鍰或洽
    原處分機關開具裁決書後依法聲明異議，是原處分機關以受
    處分人未依前開90年12月4 日（90）違稽D 字第23624 號函
    示期限繳款，而裁處最高罰鍰6,000 元，顯有未洽。是如前
    所述，本件應認受處分人係於前開舉發違反道路交通管理事
    件通知單所載應到案日期到案，是依違反道路交通管理事件
    統一裁罰基準表之規定，本件就罰鍰部分，應裁處受處分人
    罰鍰3,000 元。
六、綜上，本件受處分人之異議雖無理由，然原處分既有上述違
    誤之處，自應由本院依道路交通案件處理辦法第20條前段之
    規定撤銷原處分，並依法自為裁定如主文第2 項所示。
據上論斷，應依道路交通管理處罰條例第87條第2 項，道路交通
案件處理辦法第20條前段，裁定如主文。
中　　華　　民　　國　　94　　年　　2 　　月　　25　　日
                      交通法庭    法　官　鄭吉雄
上正本證明與原本無異。
如不服本裁定，應於送達後5 日內，向本院提出抗告狀。
　　　                        　　書記官　陳慧玲
中　　華　　民　　國　　94　　年　　2 　　月　　25　　日
